【裁判字號】    89,易,3981
【裁判日期】    891220
【裁判案由】    傷害
【裁判全文】
臺灣板橋地方法院刑事判決                        八十九年度易字第三九八一號
    公  訴  人  臺灣板橋地方法院檢察署檢察官
    被      告  乙○○
右列被告因傷害案件，經檢察官提起公訴（八十九年度偵字第一六一六四號），本院
判決如左：
    主  文
乙○○傷害人之身體，處拘役參拾日，如易科罰金，以參佰元折算壹日。
    事  實
一、乙○○與甲○○為親戚關係（乙○○係甲○○丈夫之妹婿），於民國八十九年八
    月二十四日晚間，在台北縣五股鄉○○路三十五號，乙○○之妻陳瓊玉與甲○○
    二人因住居糾紛在陳瓊玉所居住之房間外發生口角，甲○○欲以腳踢陳瓊玉，乙
    ○○見狀乃將甲○○拉扯至客廳，因甲○○出言辱罵乙○○，乙○○竟基於傷害
    人身體之犯意，將甲○○壓制在地上毆打，致甲○○受有右眉外側（起訴書誤載
    為左眉）擦挫傷出血一公分×一．五公分、右前胸瘀傷三公分×一公分、四肢多
    處瘀傷腫痛等傷害。
二、案經甲○○訴由臺灣板橋地方法院檢察署檢察官偵查起訴。
    理  由
一、訊據被告乙○○固坦承有於上開時地將告訴人甲○○拉扯至客廳等情，惟矢口否
    認涉有上開傷害犯行，辯稱：因為告訴人至伊妻子陳瓊玉之房間內大吵大鬧，小
    孩害怕，告訴人並對陳瓊玉踢打，伊才將告訴人拉到客廳，伊並未將告訴人壓制
    在地上，亦未毆打告訴人，告訴人身體如何受傷，伊並不知情云云。惟查：右揭
    事實，業據告訴人甲○○於偵審中指訴被告將伊壓制在地上毆打成傷等情綦詳，
    並有行政院衛生署台北醫院診斷證明書一紙附卷可稽，被告既自承其確有將告訴
    人拉扯至客廳之情事，則告訴人所受之前開傷害，應係被告之傷害行為所造成等
    情，應堪認定。另證人即被告之妻陳瓊玉雖於檢察官偵查中到庭證稱：告訴人因
    為在伊房間內大吵大鬧，所以被告將告訴人拉出去，告訴人用雨傘打被告，二人
    僅拉扯而已，係告訴人自己跌倒造成傷害等語；然證人陳瓊玉與被告為夫妻關係
    ，其證詞是否與事實相符，已有可疑，且依前開診斷證明書所載，告訴人並受有
    右眉外側擦挫傷出血一公分×一．五公分之傷害，顯非係自己跌倒所造成之傷害
    ，是證人陳瓊玉之證詞尚難作為對被告有利事實認定之基礎，由是足認，被告應
    有出手傷害告訴人之犯行，所辯並無傷害犯行云云，顯係事後卸責之詞，不足採
    信。事證明確，被告犯行，堪予認定。
二、核被告傷害人之身體，所為係犯刑法第二百七十七條第一項之罪。爰審酌被告之
    素行、犯罪之動機、目的、手段、與告訴人之關係、對告訴人所生危害、犯後仍
    飾詞卸責之態度等一切情狀，量處如主文所示之刑，並諭知易科罰金折算標準，
    以資懲儆。
據上論斷，應依刑事訴訟法第二百九十九條第一項前段，刑法第二百七十七條第一項
、第四十一條，罰金罰鍰提高標準條例第一條前段、第二條，判決如主文。
本案經檢察官李傳侯到庭執行職務。
中      華      民      國      八十九      年    十二    月    二十    日
                                  臺灣板橋地方法院刑事第二庭
                                      法  官  林  春  長
右正本證明與原本無異。
如不服本判決，應於送達後十日內，向本院提出上訴狀。
                                      書記官  邱  美  龍
中      華      民      國      八十九      年    十二    月   二十二   日
附錄本案論罪科刑法條全文：
刑法第二百七十七條第一項：傷害人之身體或健康者，處三年以下有期徒刑、拘役或
                          一千元以下罰金。


司法院資訊處製作；財團法人民間司法改革基金會備份。
